【裁判字號】    89,易,625
【裁判日期】    900222
【裁判案由】    贓物
【裁判全文】
臺灣宜蘭地方法院刑事判決                          八十九年度易字第六二五號
    公  訴  人  臺灣宜蘭地方法院檢察署檢察官
    被      告  甲○○
右列被告因贓物案件，經檢察官提起公訴（八十九年度偵字第三０七０號），本院判
決如左：
    主  文
甲○○無罪。
    理  由
一、公訴意旨略以：被告甲○○明知由不詳人士於民國八十八年八月十日下午一時之
    後至八十九年十月二十三日晚間十一時之前所交付之牌照ＲＥＣ－二三一號輕型
    機車（該機車係被害人丁○○之女林淑惠於八十八年八月十日下午一時許停放在
    宜蘭縣羅東鎮○○路博愛醫院前遭竊），乃來源不明之盜贓物，竟仍收受騎用。
    嗣於八十九年十月二十三日晚間十一時許，適其騎乘前揭機車返回宜蘭縣羅東鎮
    ○○街七號居所時為警查獲，並當場扣得丁○○失竊之前揭贓車一輛，因認被告
    涉犯刑法第三百四十九條第一項之收受贓物罪嫌等語。
二、按犯罪事實應依證據認定之，無證據不得推定其犯罪事實；又不能證明被告犯罪
    者，應諭知無罪之判決；刑事訴訟法第一百五十四條、第三百零一條第一項分別
    定有明文。公訴人認被告涉犯收受贓物罪嫌，係以被害人丁○○陳述失竊情節在
    卷，並有車輛竊盜、車牌失竊資料個別查詢報表乙份在卷可憑，又被告所辯機車
    係伯父吳添壽生前遺留之物，經證人即前往處理吳添壽自殺案之警員許文正證述
    ：前去處理吳添壽自殺死亡乙案時，在吳添壽陳屍現場及住處附近並未見到任何
    機車等語；證人即大隱村長蘇阿富證稱：未曾見過吳添壽生前有騎用藍色之機車
    等語（ＲＥＣ－二三一號機車原本為藍色），足證被告所辯為卸責之詞，不足採
    信等語以為依據。
三、訊據被告甲○○堅決否認涉有收受贓物之罪嫌，辯稱：機車是我伯父吳添壽留下
    來的，我不知道是贓物，他留下來的機車是紅色的，我不知道為何起訴書寫成藍
    色等語，經查：
（一）本院隔離訊問證人乙○○、丙○○二人，證人乙○○證稱：吳添壽生前常在廟
      裡走動，我記得他生前三、四個月來廟裡就有騎過紅色的輕型機車，我不知道
      機車從哪來，他自殺後我去看過現場，但他的紅色機車並沒有在那裡等語，核
      與證人丙○○證述：吳添壽沒有地方住，買了一個貨櫃離我家約三十公尺，他
      就住裡面，他的紅色機車寄放在我家車庫，他生前騎那輛機車約四個月左右，
      他跟我說是他買的，是一輛五十ｃ．ｃ機車，他過世後機車就拿給被告用，其
      他的遺物都被兄弟均分了等語大致相符。又證人蘇阿富於偵訊時亦證稱：我有
      看過吳添壽騎一部紅色機車，他經常換機車，沒有看過他騎用過藍色機車等語
      ，顯見被告所辯該機車係其伯父吳添壽自殺後所留下之遺物，原本就是紅色的
      等語，堪信為真。
（二）至被害人丁○○於警訊時雖陳述：原本機車車身外殼為藍色，警方查獲為紅色
      外殼，該機車係八十八年八月十日十三時許在羅東鎮○○街博愛醫院前發現失
      竊等語，並有贓物認領保管單及車輛竊盜、車牌失竊資料個別查詢報表在卷可
      參，惟查該機車為吳添壽生前騎用時即為紅色外殼，已如前述，則該機車為不
      詳之人所竊取，雖屬事實，然不能以此認為被告騎用其伯父吳添壽留下之紅色
      機車時即明知為來源不明之贓物。另證人即警員許文正雖證述前往處理吳添壽
      自殺現場時未看見任何機車等語，惟證人丙○○證述該紅色機車係寄放在其家
      中車庫等語，已見前述，是亦不能以證人許文正之證言而認為被告所辯不足採
      信。
    綜上所述，公訴人所舉之證據不足以證明被告確有收受贓物犯行，此外，本院復
    查無其他積極證據足以認定被告確有公訴人所指訴之犯行，不能證明被告犯罪，
    依法應諭知無罪之判決。
據上論斷，應依刑事訴訟法第三百零一條第一項判決如主文。
本案經檢察官林慧到庭執行職務。
中      華      民      國    九十    年      二      月      二十二    日
                                  臺灣宜蘭地方法院刑事第二庭
                                          法  官
右正本證明與原本無異。
如不服本判決，應於判決送達後十日內，向本院提出上訴狀。
                                          書記官
中    華    民    國      八十        年              月               日


司法院資訊處製作；財團法人民間司法改革基金會備份。
